【裁判字號】    92,裁,748
【裁判日期】    920606
【裁判案由】    考績
【裁判全文】
最  高  行  政  法  院  裁  定                    九十二年度裁字第七四八號
    聲  請  人  甲○○
右聲請人與相對人國立臺中師範學院間考績事件，聲請人對於中華民國九十一年三月
七日本院九十一年度裁字第一九一號裁定，聲請再審。本院裁定如左：
    主  文
再審之聲請駁回。
再審訴訟費用由聲請人負擔。
    理  由
一、按對於本院裁定聲請再審，依行政訴訟法第二百八十三條準用同法第二百七十七
    條第一項第四款之規定，必須表明再審理由及關於再審理由並遵守不變期間之證
    據。所謂表明再審理由，必須指明其所再審之裁定，有如何合於行政訴訟法第二
    百七十三條第一項、第二項所定再審事由之具體情事始為相當，倘僅泛言有何條
    款之再審事由，而無具體情事；或僅指明所聲請再審之裁定前各程序所為裁判，
    有如何再審事由，而未一語指及其所聲請再審之裁定有合於再審之事由者，均難
    謂已表明再審事由，其再審之聲請，即屬不合法。又行政訴訟法第二百七十三條
    第一項第一款所謂適用法規顯有錯誤，係指原裁判所適用之法規與該案應適用之
    現行法規相違背，或與解釋判例有所牴觸者而言。至於事實之認定或法律上見解
    之歧異，再審原告對之縱有爭執，要難謂為適用法規顯有錯誤，而據為再審之理
    由。
二、本件聲請人因考績事件提起行政訴訟，為本院八十五年度判字第二二一二號判決
    駁回後，曾多次提起再審之訴及聲請再審，先後經本院八十六年度判字第一六二
    七號、二三一○號判決、八十六年度裁字第一七七○號、八十七年度裁字第三九
    ○號、九三二號、一四五三號裁定駁回。嗣另再對本院八十五年度判字第二二一
    二號判決提起再審之訴，分別經本院八十九年度裁字第三一八號、九十年度裁字
    第五三一號、九十一年度裁字第一九一號裁定駁回。茲聲請人以本院九十一年度
    裁字第一九一號裁定（下稱原裁定）有行政訴訟法第二百七十三條第一項第一、
    十三、十四款再審情形，對之提起再審之訴。經查原裁定以：聲請人係於民國八
    十五年九月二十七日收受本院八十五年判字第二二一二號判決，其提起再審之訴
    之期間，應自八十五年九月二十八日起算，扣除在途期間七日，迄至八十五年十
    二月四日（星期三）即已屆滿二個月，聲請人遲至九十年八月二十八日始提起再
    審之訴，顯已逾越上開法定不變期間。又聲請人主張其歷次提起再審或聲請再審
    均在收受各該裁判後再審期間不變期間。惟其係對本院八十五年度判字第二二一
    二號判決提起再審之訴（再審之訴訴狀載明訴之聲明請求判決撤銷本院八十五年
    判字第二二一二號判決及原處分，暨損害賠償等），其再審之訴之再審期間自應
    以本院八十五年判字第二二一二號判決送達時起算等由，而駁回聲請人前訴訟程
    序之再審之訴。聲請人於本件再審雖主張，其前訴訟程序再審狀係於收受本院九
    十年度裁字第五三一號裁定後一個月內提起，應係針對九十年度裁字第五三一號
    等裁定而為再審云云，顯係對原裁定認定聲請人於前訴訟程序，係對本院八十五
    年度判字第二二一二號判決提起再審之訴之事實認定為爭執，揆諸首揭說明，自
    難執為原裁定適用法規顯有錯誤之再審理由，此部分再審之聲請為無理由。另聲
    請人並未指明原裁定究漏未斟酌何項證物或發見何項重要證物，則其泛引行政訴
    訟法第二百七十三條第一項第十三、十四款規定，對原裁定聲請再審部分，即於
    法不合，應予駁回。
三、再按當事人對同一事件所為歷次裁定再審者，必須其對最近一次之裁定具有再審
    理由者，始得進而審究其前各次裁定有無再審理由。是對歷次裁判再審者，即係
    對最近一次之裁判再審。本件聲請人對原裁定以外之前述裁判再審，即係對本院
    八十七年度裁字第一四五三號、八十九年度裁字第三一八號、九十年度裁字第五
    三一號裁定聲請再審。其在前訴訟程序於九十年八月二十八日提起再審狀時即已
    提出上開裁定影本，足證九十年八月二十八日前，聲請人已收受上開裁定，而遲
    至九十一年六月十七日始提起本件再審，顯已逾行政訴訟法第二百八十三條準用
    同法第二百七十六條第一項之一個月再審期間（九十年度裁字第五三一號裁定係
    於九十年七月二十日裁定，其再審期間應依修正後之行政訴訟法規定）或修正前
    行政訴訟法第三十條準用同法第二十九條規定之二個月再審期間（本院八十七年
    度裁字第一四五三號、八十九年度裁字第三一八號裁定日期在行政訴訟法修正前
    ，依修正前規定）。又聲請人並未陳明其有再審事由發生在後或知悉在後之情形
    ，亦未依行政訴訟法第二百八十三條準用同法第二百七十七條第一項第四款之規
    定，於訴狀內表明關於遵守不變期間之證據，此項法定程式之欠缺且不屬由審判
    長限定期間，命其補正之事由，應逕認此部分再審之聲請因逾期不合法而予駁回
    。
三、依行政訴訟法第二百八十三條、第二百七十八條第一項、第二項、第一百零四條
    、民事訴訟法第九十五條、第七十八條，裁定如主文。
中    華    民    國    九十二      年      六        月      六        日
                    最 高 行 政 法 院  第 一 庭
                                審 判 長 法  官      黃  綠  星
                                         法  官      鄭  淑  貞
                                         法  官      蔡  進  田
                                         法  官      黃  璽  君
                                         法  官      廖  宏  明
右  正  本  證  明  與  原  本  無  異
                                         法院書記官  邱  彰  德
中    華    民    國    九十二      年      六        月      九        日


司法院資訊處製作；財團法人民間司法改革基金會備份。
